【裁判字號】    91,交訴,287
【裁判日期】    920106
【裁判案由】    公共危險等
【裁判全文】
臺灣臺南地方法院刑事判決                        九十一年度交訴字第二八七號
    公  訴  人  臺灣台南地方法院檢察署檢察官
    被      告  乙○○
右列被告因公共危險等案件，經檢察官提起公訴（九十一年度偵字第一０六五０號）
及併案審理（九十一年度偵字第一一二五一號），本院判決如左：
    主  文
乙○○服用酒類，不能安全駕駛動力交通工具而駕駛，處有期徒刑貳月，如易科罰金
，以佰元折算壹日；又駕駛動力交通工具肇事，致人傷而逃逸，處有期徒刑陸月，
如易科罰金，以佰元折算壹日。應執行有期徒刑柒月，如易科罰金，以佰元折算
壹日。被訴過失傷害部分公訴不受理。
    事  實
一、乙○○於民國九十一年八月二十日凌晨零時許起，即在臺南市○○路某ＰＵＢ內
    飲用啤酒三瓶及數杯調酒後，本應注意飲酒後其吐氣所含酒精濃度超過每公升０
    ‧二五毫克以上者，不得駕駛車輛，按其情節又非不能注意，其能注意竟疏未注
    意，於上處飲酒後其吐氣所含酒精濃度已高達每公升０‧八六毫克，已酒醉不能
    安全駕駛動力交通工具，詎乙○○仍不顧大眾行車之公共安全，於同日凌晨五時
    二十分許，酒後駕駛車號ＵＯ─０四七０號自小客貨車，沿臺南市○○路由北往
    南方向行駛，在行經該路與大成路之交岔路口時，本應注意汽車行駛時，駕駛人
    應注意車前狀況，並隨時採取必要之安全措施，及汽車在雙向二車道行駛時，均
    應在遵行車道內行駛，而依當時情形，客觀上又無不能注意之情事，其能注意竟
    因不勝酒力而疏於注意前有來車之車前狀況，貿然作右轉彎進入大成路，因操控
    能力減弱，致轉彎過大，而逆向駛入對向車道（大成路由西向東），適有丙○○
    駕駛車牌號碼ＲＵ八─０一三號輕型機車，沿大成路由西向東方向行駛，於該交
    岔路口停等紅燈，乙○○見狀避煞不及，其自小客貨車車頭前方防撞桿及右前側
    車牌部位遂與丙○○之機車左側車車發生碰撞，造成丙○○人車倒地，受有臉部
    併左臂撕裂傷、左脛、腓骨及髕骨骨折等傷害（過失傷害部分業據撤回告訴，詳
    後述）。詎乙○○於肇事後，見丙○○摔落在地竟未停車為任何處置，反而逕自
    加速駛離現場逃逸，幸路人發現並記下該輛自小客貨車之車牌號碼報警處理，乙
    ○○與所駕之前開自小客貨車始為警於同日凌晨五時三十分許，在臺南市○○○
    路○段九一號前查獲，並於同日六時二十二分許，測得其吐氣所含酒精濃度已高
    達前開數值而查悉上情。
二、案經丙○○訴由台南市警察局第六分局報請臺灣台南地方法院檢察署檢察官偵查
    起訴。
    理  由
一、訊據被告乙○○對於右開時、地酒後駕車因不勝酒力右轉發生擦撞車禍，致告訴
    人丙○○受傷後，肇事逃逸之事實均坦承不諱，核與告訴人丙○○之指訴相符，
    證人即查獲之臺南市警察局第六分局鹽埕派出所警員甲○○亦就本件查獲之過程
    ，於本院審訊時到庭具結陳證甚詳（參見本院九十一年十二月二十三日審理筆錄
    ），又告訴人遭被告駕車撞及後，受有如事實欄所載之傷害，有臺南市立醫院診
    斷證明書一紙可參，被告並因此已與告訴人達成民事和解乙節，亦有臺南市南區
    調解委員會調解筆錄及撤回告訴狀各一紙在卷可憑，此外復有臺南市○○○道路
    交通事故調查報告表、吐氣所含酒精濃度測試結果單、刑法第一百八十五條之三
    案件觀察紀錄表、臺南市警察局舉發違反道路交通管理事件通知單影本各一紙及
    現場車損照片十五紙在卷可資佐證。又被告不僅自承駕駛前已喝了啤酒三瓶及數
    杯調酒，且其車禍逾一小時後經警測試其吐氣所含酒精濃度結果仍高達每公升０
    ．八六毫克，有前開吐氣所含酒精濃度測試結果單一紙可稽，足認其於車禍當時
    吐氣所含酒精濃度應更高於此，是其肇事之際，已達不能安全駕駛之程度，故被
    告有酒後不能安全駕駛車輛而駕車及肇事後逃逸之犯行，均事證明確，洵堪認定
    。
二、核被告所為，係犯刑法第一百八十五條之三之酒後不能安全駕駛動力交通工具而
    駕駛罪及同法第一百八十五條之四之駕車肇事逃逸罪。其所犯上開二罪間，犯意
    各別，行為互殊，應予分論併罰。爰審酌被告犯罪之動機、目的、手段，其生活
    狀況、智識程度，與本件犯罪所生之危險、損害、被害人傷勢之輕重，及被告於
    酒後不顧大眾之行車安全而仍駕車，且於肇事後未救助傷者復行逃逸，惟其犯罪
    後尚知所悔悟並已與被害人達成和解且經宥恕，復於本院審訊時能坦承犯行犯後
    態度尚稱良好等一切情狀，分別量處如主文所示之刑，並均諭知易科罰金之標準
    及定其應執行之刑，以資懲儆。
三、公訴意旨另認被告前開行為，尚涉有刑法第二百八十四條第一項前段之過失傷害
    罪嫌等語。按告訴乃論之罪，告訴人於第一審辯論終結前得撤回其告訴，又告訴
    經撤回者，應諭知不受理之判決，刑事訴訟法第二百三十八條第一項、第三百零
    三條第三款分別定有明文。查本件告訴人告訴被告過失傷害案件部分，起訴書認
    係觸犯刑法第二百八十四條第一項前段之過失傷害罪，依同法第二百八十七條之
    規定，須告訴乃論。茲據告訴人撤回告訴，依照首開說明，本件就過失傷害部分
    ，爰逕為不受理之諭知，併此敘明。
據上論斷，應依刑事訴訟法第二百九十九條第一項前段、第三百零三條第三款、第三
百零七條，刑法第一百八十五條之三、第一百八十五條之四、第四十一條第一項前段
、第二項、第五十一條第五款、罰金罰鍰提高標準條例第二條，判決如主文。
中      華      民      國      九十二      年      一      月    六    日
                                  臺灣臺南地方法院交通法庭
                                          法  官  洪  士  傑
右正本證明與原本無異。
如不服本判決，應於判決送達後十日內，向本院提出上訴狀。
                                          書記官  孫  鈴  堯
中      華      民      國      九十二      年      一      月  六    日
附錄法條：
中華民國刑法第一百八十五條之三
服用毒品、麻醉藥品、酒類或其他相類之物，不能安全駕駛動力交通工具而駕駛者，
處一年以下有期徒刑、拘役或三萬元以下罰金。
中華民國刑法第一百八十五條之四
駕駛動力交通工具肇事，致人死傷而逃逸者，處六月以上五年以下有期徒刑。


司法院資訊處製作；財團法人民間司法改革基金會備份。
